【裁判字號】    92,交抗,410
【裁判日期】    920528
【裁判案由】    聲明異議
【裁判全文】
臺灣高等法院臺中分院刑事裁定                    九十二年度交抗字第四一○號
    抗  告  人
    即受處分人  甲○○
右列抗告人因聲明異議案件，不服臺灣臺中地方法院中華民國九十二年四月三十日裁
定（九十二年度交聲字第一八六號）提起抗告，本院裁定如左：
      主  文
抗告駁回。
      理  由
一、本件抗告意旨略以：抗告人即受處分人甲○○（下稱抗告人）違規地點在彰化市
    ○○路與旭光路附近，屬於梯形路，而且只有在閃黃燈並不是閃紅燈，不屬於闖
    紅燈，警察指伊闖紅燈，但沒有拍照為憑，為此提起抗告等語。
二、原審裁定略以：彰化縣警察局保安隊舉發抗告人駕駛車號三Ｑ－八三三七號自小
    客車，於民國（下同）九十一年七月六日十二時十七分許，在彰化市○○路與旭
    光路路口處，因闖紅燈（公園路西向東）」違規，抗告人未於應到案日期前到案
    ，該所遂於九十二年一月二十七日以中監違字第裁六○－Ｉ00000000號
    裁決書，裁處罰鍰新台幣四千五百元整，逾期則依裁決書處罰主文規定裁處。按
    汽車駕駛人行經有燈光號誌管制之交岔路口闖紅燈者，處新台幣一千八百元以上
    五千四百元以下罰鍰，道路交通管理處罰條例第五十三條定有明文。抗告人於上
    揭行為後，經警當場攔下掣單舉發，有舉發通知單一紙在卷可稽；且證人即本件
    舉發之員警陳仕朋亦到庭證稱：我在前揭路口巡邏時在公園路與旭光路口時，看
    到違規人闖紅燈，欲取締時違規人後面有車子，我沒有辦法超車，我們跟在違規
    人後面，直到可以超車時才攔截下違規人，我們寫的是違規人闖紅燈的路口，我
    們在下一個紅綠燈前就取締了，當時是該路口有一個超商違規人停下來，並沒有
    如違規人所說過了好幾個路口才取締等語（見原審九十二年四月八日庭訊筆錄）
    ，顯見舉發員警乃親見抗告人確有於前揭時、地闖越紅燈之違規行為始掣單舉發
    。再者，本件舉發之員警與抗告人素不相識，茍受抗告人無違規情事，該員警當
    無設詞誣陷之理，況受處分人復未提出其他任何證據以實其說。綜據上述，抗告
    辯解：伊並未闖紅燈，彰化路段不熟悉，車速慢一點並非闖紅燈，員警過了幾個
    路口才攔下異議人，該舉發實有違誤云云，尚難採信。從而，原處分機關援引上
    開規定，裁處罰鍰新台幣四千五百元，於法並無不合，因認抗告人之異議為無理
    由，依道路交通案件處理辦法第十九條，裁定駁回異議。
三、經查，抗告人違反道路交通管理處罰條例第五十三條規定，經舉發員警陳仕朋製
    有舉發通知單一紙在卷為憑，復經該警員於原審證述綦詳，按交通警員掣單舉發
    違反道路交通管理處罰條例所列之違規事實，本質上為行政處分，係公務員基於
    職務上權力，依法就特定之具體事件所為具公法上效果之單方行政行為，基於公
    務員為公法上行為具有公信力之原則，該行政處分當可被推定為真正，其據以依
    法處分之事實認定亦為正確無誤，本此公信原則，乃立法者賦予行政機關制定違
    反道路交通事件統一裁罰標準及處理細則，使執勤警員得當機處分（如該細則第
    二十三條）以達其維護交通秩序、安全之行政目的，反之，若謂公務員一切行政
    行為均需預留證據以證其實，則國家行政勢必窒礙難行，本件事證明確，原審依
    據上述理由，駁回抗告人之異議，並無不當，抗告人猶執前詞，指摘原裁定不當
    為無理由，應駁回其抗告。
四、據上論結，應依刑事訴訟法第四百十二條，裁定如主文。
中      華      民      國    九十二    年      五      月    二十八    日
                                   臺灣高等法院臺中分院刑事第七庭
                                         審判長法  官  林  榮  龍
                                               法  官  黃  日  隆
                                               法  官  江  錫  麟
右正本證明與原本無異。
不得再抗告。
                                               書記官  陳  振  海
中      華      民      國    九十二     年      五       月    三十    日
                                                                        Ｆ


司法院資訊處製作；財團法人民間司法改革基金會備份。
